臺灣臺中地方法院刑事裁定
111年度聲字第3939號
聲  請  人  臺灣臺中地方檢察署檢察官
受  刑  人  林彥騰




上列聲請人因受刑人數罪併罰有二裁判以上，聲請定其應執行之
刑（111年度執聲字第2923號），本院裁定如下：
    主  文
甲○○所犯如附表所示之罪刑，應執行有期徒刑肆年肆月。
    理  由
一、聲請意旨略以：受刑人甲○○因違反組織犯罪防制條例等案件
    ，先後經判決確定如附表，符合數罪併罰之要件，應依刑法
    第53條及第51條第5款之規定，定其應執行之刑，爰依刑事
    訴訟法第477條第1項規定聲請裁定等語。
二、按裁判確定前犯數罪者，併合處罰之。但有下列情形者，不
    在此限。一、得易科罰金之罪與不得易科罰金之罪。二、得
    易科罰金之罪與不得易服社會勞動之罪。三、得易服社會勞
    動之罪與不得易科罰金之罪。四、得易服社會勞動之罪與不
    得易服社會勞動之罪。前項但書情形，受刑人請求檢察官聲
    請定應執行刑者，依第51條規定定之，刑法第50條定有明文
    。次按數罪併罰，有二裁判以上者，依刑法第51條之規定，
    定其應執行之刑，刑法第53條亦定有明文。又依刑法第51條
    第5款規定，數罪併罰，分別宣告多數有期徒刑者，於各刑
    中之最長期以上，各刑合併之刑期以下，定其刑期，但不得
    逾30年。另按刑事訴訟法第370條第2項、第3項，已針對第
    二審上訴案件數罪之定應執行刑，明定有不利益變更禁止原
    則之適用；而分屬不同案件之數罪併罰，倘裁判宣告數罪之
    刑，部分曾經定應執行刑，再與其他宣告刑合併定其應執行
    之刑時，亦應同受此原則之拘束。故定應執行之刑，其裁量
    所定之刑期，倘較重於前開各罪曾定應執行刑與後裁判宣告
    刑之總和，即違反上開原則而有判決不適用法則之違背法令
    （最高法院104年度台非字第127號、108年度台非字第27號
    判決意旨參照）。
三、經查，受刑人因犯如附表所示之違反組織犯罪防制條例等案
    件，先後經如附表「最後事實審」欄所示之法院判處如附表
    所示之罪刑，並分別確定在案，此有如附表所示之判決及臺
    灣高等法院被告前案紀錄表在卷可憑，而受刑人所犯如附表
    編號1至4號所示之罪刑，均不得易科罰金或易服社會勞動，
    所犯如附表編號5號所示之罪刑（共2罪），均得易科罰金或
    易服社會勞動，核屬刑法第50條第1項但書之情形，茲聲請
    人以本院為犯罪事實最後判決之法院，依同法第50條第2項
    規定，經受刑人之請求，向本院提出定應執行刑之聲請，此
    有受刑人提出之刑事聲請＜數罪併罰＞狀在卷可稽，本院審認
    核屬正當。又受刑人所犯如附表編號1至4號所示之罪刑，前
    經臺灣高等法院高雄分院以110年度聲字第1301號裁定應執
    行有期徒刑4年確定，以及所犯如附表編號5號所示之罪刑（
    共2罪），前經本院以109年度金訴字第469號判決應執行有
    期徒刑6月確定，是依上開最高法院裁判意旨，本院基於不
    利益變更禁止原則，於定本件應執行刑時，自不得逾有期徒
    刑4年6月之範圍。綜此，本院衡酌受刑人所犯如附表所示各
    罪侵害法益之異同、對侵害法益之加重效益及時間、空間之
    密接程度，而為整體評價後，認本件合併定其應執行刑如主
    文所示，應屬適當。另本院考量前揭受刑人所犯如附表所示
    罪刑曾經分別定應執行有期徒刑4年、6月確定，以及本院經
    整體評價後，並非以本件裁量所定刑期之上限（即有期徒刑
    4年6月，詳前述）定本件應執行刑，業使受刑人獲有減少相
    當刑期之利益等情，乃認本件顯無耗費有限司法行政資源而
    於裁定前以傳喚、提解受刑人到庭或寄送意見表等方式賦予
    受刑人陳述意見機會之必要。
四、依刑事訴訟法第477條第1項，刑法第50條第2項、第53條、
    第51條第5款，裁定如主文。
中　　華　　民　　國　　111 　年　　12　　月　　14　　日
                  刑事第二庭  法　官  蔡宗儒
　　　　　　　　　　
以上正本證明與原本無異。
如不服本裁定，應於收受送達後5日內向本院提出抗告狀。（應
附繕本）
　　　　　　　　　　　　　　　書記官  梁文婷
中　　華　　民　　國　　111 　年　　12　　月　　14　　日
　　　
附表：受刑人甲○○定應執行之刑案件一覽表
編號  1 2 3 罪名  三人以上共同詐欺取財罪（共3罪） ①三人以上共同犯詐欺取財罪（共2罪） ②三人以上共同以網際網路對公眾散布而犯詐欺取財罪 三人以上共同詐欺取財罪（共5罪） 宣告刑  有期徒刑1年1月（共3罪） ①有期徒刑1年4月（共2罪） ②有期徒刑1年2月 ①有期徒刑1年（共4罪） ②有期徒刑1年2月 犯罪日期  107年7月26日、同年月27日（共2罪） ①107年7月27日（共2罪） ②107年7月間某日（同年月14日前） ①107年7月19日（共4罪） ②107年7月20日 偵查（自訴）機關 年度及案號  臺灣臺南地方檢察署107年度少連偵字第123號 臺灣臺南地方檢察署108年度少連偵字第16號等 臺灣彰化地方檢察署108年度偵字第2924號等  最後 事實審 法院 臺灣高等法院臺南分院 臺灣臺南地方法院 臺灣高等法院臺中分院  案號 108年度金上訴字第435號 108年度原金訴字第2號等 109年度金上訴字第670號等  判決日期 108年7月18日 109年4月28日 109年6月30日  確定 判決 法院 臺灣高等法院臺南分院 臺灣臺南地方法院 臺灣高等法院臺中分院  案號 108年度金上訴字第435號 108年度原金訴字第2號等 109年度金上訴字第670號等  判決 確定日期 108年8月16日 109年6月2日 109年8月4日 是否為得易科罰金 、易服社會勞動之案件  均否 均否 均否 備註  臺灣臺南地方檢察署108年度執字第7110號。  臺灣臺南地方檢察署109年度執字第5458號。 臺灣彰化地方檢察署109年度執字第3944號。   編號1至4號部分，前經臺灣高等法院高雄分院以110年度聲字第1301號裁定應執行有期徒刑4年確定。   

編號  4 5 罪名  三人以上共同詐欺取財罪（共2罪） ①傷害罪 ②強制罪 宣告刑  有期徒刑1年1月（共2罪） ①有期徒刑5月 ②有期徒刑3月 犯罪日期  ①107年7月17日至同年月27日 ②107年7月27日 ①107年7月17日 ②107年7月17日　 偵查（自訴）機關 年度及案號  臺灣高雄地方檢察署107年度少連偵字第152號 臺灣臺中地方檢察署108年度少連偵字第371號  最後 事實審 法院 臺灣高等法院高雄分院 臺灣臺中地方法院  案號 109年度原上訴字第33號 109年度金訴字第469號  判決日期 109年9月22日 111年7月14日  確定 判決 法院 臺灣高等法院高雄分院 臺灣臺中地方法院  案號 109年度原上訴字第33號 109年度金訴字第469號  判決 確定日期 109年11月4日 111年8月17日 是否為得易科罰金 、易服社會勞動之案件  均否 均是 備註  臺灣高雄地方檢察署109年度執字第9874號。  臺灣臺中地方檢察署111年度執字第12887號。    編號1至4號部分，前經臺灣高等法院高雄分院以110年度聲字第1301號裁定應執行有期徒刑4年確定。 編號5號部分，前經本院以109年度金訴字第469號判決應執行有期徒刑6月確定。